【裁判字號】    99,消債清,72
【裁判日期】    990531
【裁判案由】    聲請清算程序
【裁判全文】
臺灣高雄地方法院民事裁定            99年度消債清字第72號
聲  請  人  甲○○
代  理  人  蔡秋聰律師
上列當事人聲請消費者債務清理聲請清算事件，本院裁定如下：
    主  文
聲請人甲○○自中華民國九十九年五月三十一日下午四時起開始
進行清算程序。
命司法事務官進行本件清算程序。
    理  由
一、按「更生方案未依消費者債務清理條例第59條、第60條規定
    可決時，除有該條例第64條規定之情形外，法院應以裁定開
    始清算程序」、「債務人有薪資、執行業務所得或其他固定
    收入，法院認更生方案之條件公允者，得不經債權人會議可
    決，逕依債務人之聲請或依職權以裁定認可更生方案」、「
    法院開始清算程序之裁定，應載明其年、月、日、時，並即
    時發生效力」、「法院裁定開始更生或清算程式後，得命司
    法事務官進行更生或清算程式，必要時得選任律師、會計師
    或其他適當之自然人或法人一人為監督人或管理人。」，消
    費者債務清理條例第61條、第64條第1 項、第83條第1 項、
    第16條第1 項分別定有明文。
二、經查，本件債務人甲○○聲請更生，前經本院裁定開始更生
    程序，並命司法事務官進行本件更生程序，然債務人先後於
    民國98年9 月16日、99年1 月26日陳報狀所提出之每月還款
    新台幣（下同）2,000 元及2,500 元等更生方案均未得債權
    人會議可決，且經司法事務官審酌後亦認為債務人所提之更
    生還款方案內容非謂公允、適當，故依消費者債務清理條例
    第65條第1 項之規定，本件應裁定開始清算程序。再者，債
    務人雖出具收入切結書稱每月薪資有18,000元，惟其亦主張
    該職務係屬按件計酬類型，因此每月收入不固定，實無法按
    照99年1 月28日雄院高98司執消債更司顯字第777 號函所載
    ，提出每月一期、共96期、每期清償5,200 元以上之更生方
    案云云，此經本院職權函詢債務人所任職之大位王有限公司
    結果所示，債務人確於98年6 月起至同年12月止，自費參加
    該公司之設計師培訓課程，然因期滿未達培訓目標，始無法
    被聘認為該公司之設計師，因而中止雙方僱用關係，顯見債
    務人所稱伊職務係屬按件計酬之不穩定收入乙節，應為可採
    。衡情債務人除該除自身必要生活費用外，尚需扶養一名未
    成年子女，復依其所提出之財產歸屬資料清單所示，其名下
    已無其他財產可供變價清償債務，堪認債務人有不能清償債
    務或有不能清償債務之虞之情形，爰依上開規定裁定開始本
    件清算程序。
中    華    民    國    99    年     5    月    31    日
                  民事鳳山分庭   法  官  林意芳
以上正本係照原本作成。
本裁定已於99年5月31日下午5時公告。
本件不得抗告。
中    華    民    國    99    年    5     月    31    日
                                 書記官  劉國偉
┌──┬───────────────┬────────┐
│編號│ 債權人名稱 （無擔保債務）    │金額（新臺幣）  │
├──┼───────────────┼────────┤
│ 1  │ 台新國際商業銀行             │ 457,238元      │
├──┼───────────────┼────────┤
│ 2  │ 國泰世華商業銀行             │ 199,130元      │
├──┼───────────────┼────────┤
│ 3  │ 香港商上海豐銀行股份有限公 │ 226,883元      │
│    │ 司                           │                │
├──┼───────────────┼────────┤
│ 4  │ 遠東國際商業銀行             │ 165,546元      │
├──┼───────────────┼────────┤
│ 5  │ 台灣美國運通國際信用卡公司   │ 98,989元       │
└──┴───────────────┴────────┘

司法院資訊處製作；財團法人民間司法改革基金會備份。
